# 有限合伙企业列报

提问人：Ryan_q 时间：2023-10-09 11:21:26
@chenyiwei，陈版主：
A公司计划持有香港上市公司股票，该上市公司与A公司为同行业，通过设置QDIE方式，A公司通过出资到特别设定的QDIE基金（有限合伙企业），投资人境内基金通过QDIE 基金的 QDIE 额度出境。未来项目成功退出时，初始投资与收益按原路返回境内。
问：
A公司通过出资到资金的方式进行间接持有上市公司的股份，战略性非交易目的，是否可以列报为其他权益工具投资？
望陈版主指导！

回答人：chenyiwei
这种情况，如需将间接持有的香港上市公司股票指定为其他权益工具投资，则应满足：
1 、A公司对该QDIE基金（有限合伙企业）的投资，以及基金对该上市公司的投资，都有明确对应关系；一般理解应是单一投资人、单一投资对象的SPV，纳入A公司的合并报表范围，在合并报表中穿透体现底层资产；
2 、该SPV仅为投资通道，其自身的存续与否不影响A公司穿透后对该上市公司股票所享有的权益，包括可在该基金到期日之前将底层资产转给同一投资人下设立的其他类似SPV；
3 、就A公司对该上市公司股票的持有目的，符合CAS 22第十九条规定的“非交易性条件”，且在初始确认时作出该项指定。